臺灣雲林地方法院民事裁定
110年度繼字第160號
聲  請  人  吳德川  
            陳吳水仙
            蔡吳孔雀


關  係  人  胡忠義  
上列聲請人聲請對被繼承人吳元三選任遺產管理人事件，本院裁
定如下：
    主  文
選任胡忠義地政士為被繼承人吳元三（男，民國00年00月00日生
，身分證統一編號：Z000000000號，生前最後住所：雲林縣○○市
○○路00巷00號，於民國105年3月3日死亡）之遺產管理人。
對被繼承人吳元三之繼承人為承認繼承之公示催告。
被繼承人吳元三之繼承人，應自前項公示催告公告於司法院網站
之翌日起，六個月內承認繼承，上述期限屆滿，無繼承人承認繼
承時，被繼承人吳元三之遺產，於清償債權，並交付遺贈物後，
如有賸餘，歸屬國庫。
聲請程序費用新臺幣壹仟元由被繼承人吳元三之遺產負擔。
    理  由
一、聲請意旨略以：聲請人與被繼承人吳元三同為父親吳鉗之法
    定繼承人，因父親吳鉗所遺留之遺產至今尚未辦理繼承登記
    ，惟被繼承人吳元三於民國105年3月3日死亡，其繼承人均
    已拋棄繼承，且其親屬會議並未於繼承開始一個月內選定遺
    產管理人，而繼承登記法令補充規定第84點規定因繼承人之
    一未辦竣繼承登記前死亡，且無合法繼承人者，應選定遺產
    管理人，由遺產管理人會同其他繼承人辦理繼承登記，致聲
    請人等三人無法辦理父親吳鉗遺產之繼承登記，爰依民法第
    1178條第2項規定，聲請選任被繼承人吳元三之遺產管理人
    等語。
二、按繼承開始時，繼承人之有無不明者，由親屬會議於1個月
    內選定遺產管理人，並將繼承開始及選定遺產管理人之事由
    ，向法院報明；親屬會議依前條規定為報明後，法院應依公
    示催告程序，定6個月以上之期限，公告繼承人，命其於期
    限內承認繼承；無親屬會議或親屬會議未於前條所定期限內
    選定遺產管理人者，利害關係人或檢察官，得聲請法院選任
    遺產管理人，並由法院依前項規定為公示催告；被繼承人之
    所有繼承人均拋棄其繼承權者，準用關於無人承認繼承之規
    定，民法第1177條、第1178條第1項、第2項、第1176條第6
    項分別定有明文。次按繼承人之一未辦竣繼承登記前死亡，
    且無合法繼承人者，應選定遺產管理人，由遺產管理人會同
    其他繼承人辦理繼承登記，繼承登記法令補充規定第84點亦
    有明文規定。
三、經查，聲請人主張之上開事實，業據其提出聲請人之戶籍謄
    本、被繼承人吳元三之除戶戶籍謄本、繼承系統表、吳鉗之
    遺產稅財產參考清單、本院108年4月28日雲院通家司溫決10
    5司繼字第244號拋棄繼承准予備查函影本等為證，並經本院
    依職權調閱本院105年度司繼字第244號拋棄繼承事件案卷查
    核無訛，足資證明被繼承人吳元三之繼承人均已拋棄繼承，
    復本院依職權向地政事務所函調聲請人與被繼承人吳元三之
    父吳鉗所遺土地之土地登記謄本，吳鉗所遺土地確均尚未由
    其繼承人辦理繼承登記，有雲林縣北港地政事務所110年3月
    8日北地一字第1100001838號函檢附之吳鉗所遺土地之土地
    登記謄本附卷可憑，從而，聲請人以利害關係人之身分聲請
    選任被繼承人吳元三之遺產管理人，核與首揭規定尚無不合
    。
四、本院徵詢財政部國有財產署中區分署是否有意願擔任本件被
    繼承人吳元三之遺產管理人或提出遺產管理人之適任人選，
    據財政部國有財產署中區分署雲林辦事處函覆表示胡忠義地
    政士願擔任本件被繼承人吳元三之遺產管理人，並出具胡忠
    義地政士之同意書及雲林縣地政士開業執照影本，有財政部
    國有財產署中區分署雲林辦事處110年3月26日台財產中雲三
    字第11003017170號函暨檢附文件在卷可稽，而本院審酌關
    係人胡忠義為執業之地政士，非但具有專業知識及能力，且
    無證據顯示其與被繼承人吳元三所遺遺產間有利害關係，若
    由其擔任被繼承人吳元三之遺產管理人，應能秉持其專業倫
    理擔當此具公益性質之職務，並順利達成管理保存及清算遺
    產之任務，是本院認由其擔任被繼承人吳元三之遺產管理人
    ，應屬妥適，爰裁定如主文第一項所示，並依法為承認繼承
    之公示催告，而無繼承人承認繼承時，被繼承人吳元三之遺
    產於清償債權，並交付遺贈物後，如有賸餘，歸屬國庫。
五、依家事事件法第127條第4項，裁定如主文。
中　　華　　民　　國　　110 　年　　5 　　月　　20　　日
                  家事法庭  法  官     楊皓潔   
以上正本係照原本做成。　　　　　　　　　  
如對本裁定抗告，須於裁定送達後10日內，向本院提出抗告狀，
並應繳納抗告費新臺幣1,000元。
中　　華　　民　　國　　110 　年　　5 　　月　　20　　日
                            書記官     鄭國銘